【裁判字號】    98,財管,64
【裁判日期】    981231
【裁判案由】    選任遺產管理人
【裁判全文】
臺灣屏東地方法院民事裁定              98年度財管字第64號
聲  請  人  臺灣銀行股份有限公司
法定代理人  丁○○
代  理  人  丙○○
複  代理人  乙○○
上列聲請人聲請選任被繼承人甲○○之遺產管理人事件，本院裁
定如下：
    主  文
選任余景登律師為被繼承人甲○○（男，民國44年4 月20日出生
，身分證統一編號：Ｚ000000000號，最後住所地為屏東縣潮州鎮
○○里○○路50號，民國97年8 月19日死亡）之遺產管理人。
程序費用新臺幣壹仟元由被繼承人甲○○之遺產負擔。
    理  由
一、聲請意旨略以：被繼承人甲○○生前向聲請人借款，未為完
    全清償，嗣被繼承人甲○○於民國97年8 月19日死亡，且所
    有順位之繼承人均已死亡或拋棄繼承，親屬會議復未於繼承
    開始後一個月內選定遺產管理人。聲請人為被繼承人之債權
    人，係利害關係人，為此聲請選任甲○○之遺產管理人等語
    。
二、按繼承開始時，繼承人有無不明者，而無親屬會議，或親屬
    會議未於1 個月內選定遺產管理人者，利害關係人得聲請法
    院選任遺產管理人，並由法院依公示催告程序，定6 個月以
    上之期限，公告繼承人，命於期限內承認繼承，民法第1177
    條、第1178條分別定有明文。此為關於無人承認繼承之規定
    。又先順序繼承人均拋棄其繼承權時，由次順序之繼承人繼
    承，其次順序繼承人有無不明或第四順序之繼承人均拋棄其
    繼承權者，準用關於無人承認繼承之規定，民法第1176條第
    6 項亦有明文。
三、經查，聲請人主張被繼承人甲○○於97年8 月19日死亡，其
    所有順位之繼承人均已死亡或向本院為拋棄繼承之意思表示
    ，故被繼承人已無民法第1138條所列各順序之繼承人等情，
    有除戶謄本、本院98年6 月15日惠家慧字第0980014793號函
    影本、個人基本資料查詢結果等件可稽，並經本院職權調閱
    97年度繼字第1110號卷宗核閱無誤，堪信為真實。依前開民
    法第1176條第6 項規定，自應準用關於無人承認繼承之規定
    。而被繼承人甲○○之親屬會議並未於死亡發生之日起1 個
    月內選定遺產管理人呈報法院，聲請人為被繼承人之債權人
    ，係利害關係人，依前開規定，聲請人聲請法院選任遺產管
    理人，尚無不合。本院審酌余景登律師乃屏東律師公會成員
    ，具法學專才，與聲請人及被繼承人間均無何利害關係，能
    勝任遺產管理人一職，爰選任余景登律師為被繼承人甲○○
    之遺產管理人。
四、依非訟事件法第24條第1 項、第157 條，裁定如主文。
中    華    民    國    98    年    12    月    31    日
                        家事庭法  官  朱盈吉
以上正本係照原本作成。
如不服本裁定應於送達後10日內向本院提出抗告狀，並繳納抗告
費新臺幣1,000元。
                              書記官  蔡明株
中    華    民    國    98    年    11    月    31    日

司法院資訊處製作；財團法人民間司法改革基金會備份。
